fr: Santé et beauté > Hygiène personnelle > Cosmétiques > Bain et corps > Éponges de bain et luffas: Gants et serviettes exfoliants; Filets porte-savon; Éponges et tampons imprégnés de savon
sl-SI: Zdravje in lepota > Osebna nega > Kozmetika > Kopel in telo > Spužve in gobe za kopanje: Eksfoliacijske krpe in brisače; Mrežaste vrečke za milo; Gobe in blazinice prepojene z milom
ro-RO: Sănătate și frumusețe > Îngrijire personală > Cosmetice > Baie și corp > Bureți de baie și lufa: Lavete și prosoape exfoliante; Pungi și săculeți pentru economisirea săpunului; Bureți și tampoane infuzate cu săpun
hu: Egészség és szépség > Személyes gondoskodás > Kozmetikumok > Fürdés és test > Fürdőszivacsok és luffák: Hámlasztó kendők; Szappantartó tasakok; Szappanos szivacsok
pt-BR: Saúde e beleza > Cuidados pessoais > Cosméticos > Banho e corpo > Esponjas e escovas de banho: Toalhas e panos esfoliantes; Saquinhos e pochetes para sabão; Esponjas e buchas com sabão
ru: Красота и здоровье > Личная гигиена и уход за собой > Косметика > Для ванны и душа > Губки и мочалки: Отшелушивающие мочалки и полотенца; Мешочки и сумочки для сохранения мыла; Губки и баферы с мылом
cs: Zdraví a krása > Osobní péče > Kosmetika > Koupele a péče o tělo > Mycí houby a žínky: Peelingové žínky a ručníky; Vaky a pytlíky na zachování mýdla; Mýdlové houby a leštičky
ja: 美容・健康 > 衛生日用品 > コスメ・スキンケア > バス・ボディケア用品 > ボディスポンジ・ヘチマ: 角質除去用ウォッシュクロスとタオル; 石鹸保存袋・ポーチ; 石鹸入りスポンジ・バッファー
pl: Zdrowie i uroda > Higiena osobista > Kosmetyki > Akcesoria i kosmetyki do kąpieli > Gąbki i myjki do ciała: Ręczniki i myjki złuszczające; Woreczki i saszetki na mydło; Gąbki nasączone mydłem
bg-BG: Здраве и красота > Лична грижа > Козметика > Вана и тяло > Гъби за баня и луфи: Ексфолиращи кърпи и хавлии; Торбички за сапун; Гъби с вграден сапун
tr: Sağlık ve Güzellik > Kişisel Bakım > Kozmetik > Banyo ve Vücut > Banyo Sünger ve Lifleri: Peeling Havluları; Sabun Koruma Çantaları ve Keseler; Sabun İçeren Süngerler ve Tamponlar
de: Gesundheit & Schönheit > Körperpflege > Kosmetika > Badeartikel > Bade- & Naturschwämme: Peeling-Waschlappen & Handtücher; Seifensparbeutel & Taschen; Seifengetränkte Schwämme & Pads
da: Sundhed og skønhed > Personlig pleje > Kosmetik > Bad og krop > Badesvampe og frottesvampe: Eksfolierende vaskeklude og håndklæder; Sæbeposer og tasker; Svampe og buffere med sæbe
it: Salute e bellezza > Cura della persona > Cosmetici > Bagno e corpo > Spugne esfolianti: Asciugamani e panni esfolianti; Borse e borsette per risparmiare il sapone; Spugne infuse di sapone e tamponi
zh-TW: 保健與美容 > 個人保養 > 化妝品 > 身體清潔用品 > 沐浴用海綿/絲瓜綿: 去角質毛巾及浴巾; 肥皂節省袋及包; 含肥皂海綿及磨砂棉
sk-SK: Zdravie a krása > Osobná starostlivosť > Kozmetika > Kúpeľ > Špongie a hubky do kúpeľa: Exfoliačné umývacie handričky a uteráky; Vrecká a vrecúška na mydlo; Mydlové špongie a peelingy
ko: 건강/미용 > 개인 미용/위생 용품 > 화장품 > 보디 제품 > 목욕용 스펀지/타월: 각질 제거 수건 및 타월; 비누 보관 가방 및 파우치; 비누 함유 스펀지 및 버퍼
el: Υγεία & ομορφιά > Προσωπική φροντίδα > Καλλυντικά > Μπάνιο & σώμα > Σφουγγάρια μπάνιου & λούφες: Πετσέτες απολέπισης; Σακουλάκια σαπουνιού; Σφουγγάρια με σαπούνι
nl: Gezondheid en persoonlijke verzorging > Persoonlijke verzorging > Cosmetica > Bad en lichaam > Sponzen en douchescrubs: Exfoliërende washandjes en handdoeken; Zeep spaar zakjes en tasjes; Zeep geïnfuseerde sponsen en buffers
lt-LT: Sveikata ir grožis > Asmeninė priežiūra > Kosmetika > Vonia ir kūnas > Vonios kempinės ir lufos: Šveitimo rankšluosčiai ir servetėlės; Muilo taupymo maišeliai; Muilu prisotintos kempinės ir buferiai
sv: Skönhet och hälsa > Personlig vård > Kosmetika > Bad och kropp > Tvättsvampar och tvättgurkor: Exfolierande tvättlappar och handdukar; Tvålsparpåsar och fickor; Tvålinfunderade svampar och buffertar
th: สุขภาพและความงาม > ผลิตภัณฑ์ดูแลส่วนบุคคล > เครื่องสำอาง > เรือนร่างและการอาบน้ำ > ฟองน้ำอาบน้ำและขัดผิว: ผ้าขนหนูและผ้าขัดผิว; ถุงและซองใส่สบู่; ฟองน้ำและแผ่นขัดที่มีสบู่
fi: Terveys ja kauneus > Henkilökohtainen hygienia > Kosmetiikka > Kylpy ja vartalo > Kylpysienet ja pesupuffit: Kuorintapesulappu ja -pyyhe; Saippuapussi; Saippuasieni
hr-HR: Zdravlje i ljepota > Osobna njega > Kozmetika > Kupanje i njega tijela > Spužve za kupanje i lufa spužve: Eksfolijacijske krpice i ručnici; Vrećice i torbice za sapun; Spužve i jastučići sa sapunom
vi: Sức khỏe và sắc đẹp > Sản phẩm chăm sóc cá nhân > Mỹ phẩm > Tắm và dưỡng thể > Bông tắm xơ mướp: Khăn và khăn tắm tẩy tế bào chết; Túi và túi nhỏ đựng xà phòng; Bông và miếng chà tắm có xà phòng
pt-PT: Saúde e beleza > Cuidado pessoal > Cosmética > Banho e corpo > Esponjas e lufas para o banho: Toalhas e panos esfoliantes; Sacos e bolsas de poupança de sabonete; Esponjas e esfoliadores com sabonete
es: Salud y belleza > Cuidado personal > Cosméticos > Baño y cuidado corporal > Esponjas de baño y lufas exfoliantes: Paños y toallas exfoliantes; Bolsas y fundas ahorradoras de jabón; Esponjas con jabón incorporado
zh-CN: 保健/美容/卫生/护理 > 个人护理 > 化妆品 > 沐浴/身体护理 > 浴球/浴花: 去角质毛巾; 香皂保护袋; 含皂海绵
nb: Skjønnhet og helse > Personlig pleie > Kosmetikk > Bad og kropp > Badesvamper og loofaher: Eksfolierende vaskekluter og håndklær; Såpesparerposer; Såpeimpregnerte svamper og buffere
en: Health & Beauty > Personal Care > Cosmetics > Bath & Body > Bath Sponges & Loofahs: Exfoliating Washcloths & Towels; Soap Saver Bags & Pouches; Soap-Infused Sponges & Buffers